臺灣高等法院高雄分院刑事裁定        100年度交抗字第200號
                                    100年度交抗字第201號
                                    100年度交抗字第202號
                                    100年度交抗字第203號
抗  告  人
即受處分人  張玉鳳
上列抗告人因違反道路交通管理處罰條例聲明異議案件，不服臺
灣高雄地方法院中華民國100 年4 月29日之裁定（100 年度交聲
字第585 號、第586 號、第587 號、第588 號），提起抗告，本
院裁定如下：
    主  文
抗告駁回。
    理  由
一、本件抗告意旨略以：抗告人即受處分人張玉鳳（下稱抗告人
    ）就附表編號四至七部分提起抗告，理由因近期失業已經山
    窮水盡，到楠梓裁決所叫我分期付款，就不要想太多，好好
    繳完云云。
二、原處分意旨略以：抗告人就附表編號四至七部分所示之時、
    點，騎乘車牌號碼XHV －538 號重型機車，有附表編號四至
    七部分事實欄所示之交通違規事實，經舉發機關高雄市政府
    警察局交通警察大隊（下稱交通警察大隊）舉發後，由原處
    分機關依附表違反法條欄、罰鍰欄所示之規定、金額，予以
    裁罰等語。
三、原裁定意旨略以：依查得之遷徒紀錄資料查詢結果，抗告人
    之戶籍地自95年12月29日起登記在高雄市○○區○○街126
    號，於99年10月28日遷至高雄市苓雅區戶政事務所（下稱苓
    雅戶政事務所，設高雄市苓雅區○○○路85號，抗告人誤述
    為警察局），其後於100 年3 月2 日遷入現今之戶籍地即高
    雄市○○○路567 號（見卷附之抗告人遷徒紀錄資料查詢結
    果、全戶戶籍查詢結果表，100 年度交聲字第582 號卷第6
    至7 頁），另查對原審法院函請交通警察大隊提供附表所示
    違規案件之舉發通知單，附表編號一至八所示交通違規案件
    之舉發通知單均經交通警察大隊寄至抗告人該時之戶籍地（
    送達時間、地點均如附表所示），其中附表編號一、八之舉
    發通知單無人收受，附表編號二、三之舉發通知單由戶政事
    務所收受，附表編號四、五、七之舉發通知單則由抗告人戶
    籍地之受雇人簽收，附表編號六之舉發通知單則因未獲會晤
    本人亦無受領文書之同居人、受雇人或應受送達處所接收郵
    件人員，而將該舉發通知書1 份寄存於高雄苓雅郵局，另1
    份置於該送達處所信箱或其他適當位置，以為送達，嗣並均
    再依法辦理公示送達等情，有交通警察大隊100 年3 月13日
    高市警交逕字第1000012717號函附舉發通知單、高雄市政府
    警察局函文、公告乙份可佐（見原審100 年度交聲字第582
    號卷第10至26頁），則就附表編號四至七之舉發通知單，均
    已交抗告人戶籍地之受雇人收受及以寄存方式以為送達，即
    生送達之效力，均可認定。抗告人就此部分所持異議理由，
    並非有理，因而認定抗告人就附表編號四至七之異議，為無
    理由，應予駁回（另附表編號一至三、八之處分則經撤銷，
    故不在本件抗告之列）。
四、經查：
  (一)按逕行舉發者，應按已查明之資料填註車牌號碼、車輛種類
    、車主姓名及地址，並於舉發通知單上方空白處加註逕行舉
    發之文字後，由舉發機關送達被通知人；逕行舉發者，其應
    到案之日期距舉發日為30日；違反道路交通管理事件行為人
    ，未依規定自動繳納罰鍰，或未依規定到案聽候裁決，處罰
    機關應依違反道路交通管理事件統一裁罰基準表（下稱基準
    表），於舉發通知單送達且逾越應到案期限60日之3 個月內
    ，逕行裁決之，違反道路交通管理事件統一裁罰基準及處理
    細則第11條第1 項第4 款、第15條第1款 、第44條第1 項分
    別定有明文。次按送達，於應受送達人之住居所、事務所或
    營業所為之。於應送達處所不獲會晤應受送達人時，得將文
    書付與有辨別事理能力之同居人、受僱人或應送達處所之接
    收郵件人員。送達，不能依行政程序法第72、73條規定為之
    者，得將文書寄存送達地之地方自治或警察機關，並作送達
    通知書兩份，一份黏貼於應受送達人住居所、事務所、營業
    所或其就業處所門首，另一份交由鄰居轉交或置於該送達處
    所信箱或其他適當位置，以為送達，行政程序法第72條第1
    項、第73條第1 項、第74條第1 項亦分別定有明文。復按對
    於當事人之送達，有下列各款情形之一者，行政機關得依申
    請，准為公示送達︰(一)應為送達之處所不明者。(二)於有治外
    法權人之住居所或事務所為送達而無效者。(三)於外國或境外
    為送達，不能依第86條之規定辦理或預知雖依該規定辦理而
    無效者。有前項所列各款之情形而無人為公示送達之申請者
    ，行政機關為避免行政程序遲延，認為有必要時，得依職權
    命為公示送達。當事人變更其送達之處所而不向行政機關陳
    明，致有第1項 之情形者，行政機關得依職權命為公示送達
    ，行政程序法第78條亦定有明文。故逕行舉發者，舉發機關
    如依行政程序法規定之送達方式合法送達舉發通知單，而受
    處分人未自動繳納罰鍰或未到案聽候裁決，處罰機關自得依
    基準表逕行裁決之。
  (二)本件附表編號四、五、七之舉發通知單，由抗告人戶籍地之
    受雇人簽收；另附表編號六之舉發通知單，則因未獲會晤本
    人亦無受領文書之同居人、受雇人或應受送達處所接收郵件
    人員，而將該舉發通知書1 份寄存於高雄苓雅郵局，另1 份
    置於該送達處所信箱或其他適當位置，以為送達，嗣並均再
    依法辦理公示送達等情，有交通警察大隊100 年3 月13日高
    市警交逕字第1000012717號函附舉發通知單、高雄市政府警
    察局函文、公告乙份可佐（見原審100 年度交聲字第582 號
    卷第10至26頁），是就附表編號四至七之舉發通知單，均已
    交抗告人戶籍地之受雇人收受及以寄存方式以為送達，即生
    送達之效力。從而，抗告人於到期日未自動繳納罰鍰或未到
    案聽候裁決，處罰機關自得依基準表逕行裁決之。
五、原審認抗告人就附表編號四至七之異議，並非有理，因而裁
    定異議均駁回。本院經核並無違誤，抗告人猶以個人經濟事
    由提起抗告，指摘原裁定不當，為無理由，應予駁回。
據上論結，應依道路交通案件處理辦法第26條，刑事訴訟法第41
2 條，裁定如主文。
中    華    民    國    100     年    8   月    8    日
                  刑事第四庭    審判長法  官  蕭權閔
                                      法  官  唐照明
                                      法  官  吳進寶
以上正本證明與原本無異。
本裁定不得再抗告。
中    華    民    國    100     年    8   月    8    日
                                      書記官  唐奇燕
附表
┌──┬───────┬──────┬─────┬─────┬─────┬────┬────┐
│編號│  異議案號    │  違規時間  │違規地點  │違規事實  │舉發通知送│違反法條│罰鍰金額│
│    ├───────┤            │          │          │達時間、地│        │        │
│    │  裁決案號    │            │          │          │點及送達情│        │        │
│    │              │            │          │          │形        │        │        │
├──┼───────┼──────┼─────┼─────┼─────┼────┼────┤
│ 一 │100交聲582    │99年11月2 日│高雄市三多│駕車行經有│於99年11月│道路交通│1,800元 │
│    ├───────┤14時28分    │二路、桂木│燈光號誌管│25日寄送苓│管理處罰│        │
│    │高市交裁字第裁│            │街口      │制之交岔路│雅政事務所│條例第53│        │
│    │32-BBA544644號│            │          │口闖紅燈  │（即戶籍地│條第1項 │        │
│    │              │            │          │          │），無人收│        │        │
│    │              │            │          │          │受        │        │        │
├──┼───────┼──────┼─────┼─────┼─────┼────┼────┤
│ 二 │100交聲583    │99年11月17日│同上      │不遵守道路│於99年12月│道路交通│900元   │
│    ├───────┤21時4分     │          │交通標線之│7 日寄送苓│管理處罰│        │
│    │高市交裁字第裁│            │          │指示      │雅戶政事務│條例第60│        │
│    │32-BBA546426號│            │          │          │所（即戶籍│條第2 項│        │
│    │              │            │          │          │地），經戶│第3 款  │        │
│    │              │            │          │          │政事務所收│        │        │
│    │              │            │          │          │受        │        │        │
├──┼───────┼──────┼─────┼─────┼─────┼────┼────┤
│ 三 │100交聲584    │99年10月27日│同上      │駕車行經有│於99年11月│道路交通│1,800元 │
│    ├───────┤21時48分    │          │燈光號誌管│17日寄送苓│管理處罰│        │
│    │高市交裁字第裁│            │          │制之交岔路│雅戶政事務│條例第53│        │
│    │32-BDA547551號│            │          │口闖紅燈  │所（即戶籍│條第1項 │        │
│    │              │            │          │          │地），經戶│        │        │
│    │              │            │          │          │政事務所收│        │        │
│    │              │            │          │          │受        │        │        │
├──┼───────┼──────┼─────┼─────┼─────┼────┼────┤
│ 四 │100交聲585    │99年7 月21日│同上      │同上      │於99年8 月│道路交通│同上    │
│    ├───────┤22時59分    │          │          │5 日寄送高│管理處罰│        │
│    │高市交裁字第裁│            │          │          │雄市○○街│條例第53│        │
│    │32-BBA033540號│            │          │          │126 號（同│條第1項 │        │
│    │              │            │          │          │戶籍地），│        │        │
│    │              │            │          │          │經受雇人收│        │        │
│    │              │            │          │          │受        │        │        │
├──┼───────┼──────┼─────┼─────┼─────┼────┼────┤
│ 五 │100交聲586    │99年7 月16日│同上      │同上      │於99年8 月│道路交通│同上    │
│    ├───────┤21時41分    │          │          │5 日寄送高│管理處罰│        │
│    │高市交裁字第裁│            │          │          │雄市○○街│條例第53│        │
│    │32-BDA031671號│            │          │          │126 號（同│條第1項 │        │
│    │              │            │          │          │戶籍地），│        │        │
│    │              │            │          │          │經受雇人收│        │        │
│    │              │            │          │          │受        │        │        │
├──┼───────┼──────┼─────┼─────┼─────┼────┼────┤
│ 六 │100交聲587    │99年5 月15日│同上      │駕車行經有│於99年6 月│道路交通│600元   │
│    ├───────┤21時47分    │          │燈光號誌管│8 日寄送高│管理處罰│        │
│    │高市交裁字第裁│            │          │制之交岔路│雄市○○街│條例第53│        │
│    │32-BBA519831號│            │          │口紅燈右轉│126 號（同│條第2項 │        │
│    │              │            │          │          │戶籍地），│        │        │
│    │              │            │          │          │並為寄存送│        │        │
│    │              │            │          │          │達        │        │        │
├──┼───────┼──────┼─────┼─────┼─────┼────┼────┤
│ 七 │100交聲588    │99年7 月20日│同上      │駕車行經有│於99年8 月│道路交通│1,800元 │
│    ├───────┤21時51分    │          │燈光號誌管│5 日寄送高│管理處罰│        │
│    │高市交裁字第裁│            │          │制之交岔路│雄市○○街│條例第53│        │
│    │32-BDA031776號│            │          │口闖紅燈  │126 號（同│條第1項 │        │
│    │              │            │          │          │戶籍地），│        │        │
│    │              │            │          │          │經受雇人收│        │        │
│    │              │            │          │          │受        │        │        │
├──┼───────┼──────┼─────┼─────┼─────┼────┼────┤
│ 八 │100交聲589    │99年8 月18日│高雄市一心│不遵守道路│於99年8 月│道路交通│900元   │
│    ├───────┤14時17分    │路、和平路│交通標線之│5 日寄送高│管理處罰│        │
│    │高市交裁字第裁│            │口        │指示      │雄市○○街│條例第60│        │
│    │32-BDA035060號│            │          │          │126 號（同│條第2 項│        │
│    │              │            │          │          │戶籍地），│第3款   │        │
│    │              │            │          │          │無人收受  │        │        │
└──┴───────┴──────┴─────┴─────┴─────┴────┴────┘